【裁判字號】    90,交抗,84
【裁判日期】    901004
【裁判案由】    聲明異議
【裁判全文】
臺灣高等法院高雄分院刑事裁定                        九十年度交抗字第八四號
    抗  告  人
    即受處分人  甲○○
右列抗告人因違反道路交通管理處罰條例案件，不服臺灣高雄地方法院中華民國九十
年六月十八日裁定（九十年度交聲字第一０八號），提起抗告，本院裁定如左：
    主  文
抗告駁回。
    理  由
一、本件抗告意旨略以：（一）、抗告人於九十年六月五日在原審法院出庭時，提出
    如有一部車從別車道插進來時，可能造成二車相距過近，原裁定認為前後無車，
    不可能有車輛插進之可能，尚屬無據。（二）、本違規事件監理站及警察局均沒
    有將本車之聲明文件轉送交通法庭，即認定抗告人未在期限內到案，要加重處罰
    ，根本不對。（三）、警察局所使用之儀器是否有合法執照及定期核驗證明？如
    採購儀器只能在特定地點蒐證使用，無法在高速公路全線做公正、公平之使用，
    是否對呢？而且目前汽車根本沒有與前車保持距離之類之裝置，保持距離列入罰
    款有爭議。原審未詳查，抗告人不服；爰提起抗告云云。
二、按汽車行駛於高速公路或設站管制之道路，而不遵管制之規定者，處汽車駕駛人
    新台幣三千元以上六千元以下罰鍰，道路交通管理處罰條例第三十三條第一項定
    有明文。又小型汽車行駛高速公路，前後兩車間之行車安全距離，在正常天候狀
    況下，車速每小時八十公里時，應保持四十公尺之最小距離，高速公路交通管制
    規則第六條亦有明文。經查：
（一）、本件內政部警政署國道公路警察局舉發違反道路交通事件通知單及高雄市交
        通裁決所所認異議人甲○○之違規事實為：異議人甲○○於上開時、地，以
        時速八十四公里之車速行駛，應保持行車安全距離四十二公尺，實距不足三
        十五公尺等情，有採證照片二紙在卷可參，且為異議人自承不諱（九十年六
        月五日訊問筆錄），是本件異議人違規事實明確；至其雖辯稱可能是有一部
        車插進來造成二車相距過近云云，然依卷附採證照片觀之，當時異議人行駛
        於內側車道，其後方及外側車道之相當範圍內並無其他車輛行駛，且其前方
        之車輛係與其保持直線行駛，並無斜插穿進車道之情形，此有內政部警政署
        國道公路警察局第五警察隊九十年三月二十七日公警國五刑字第三八六七號
        函附採證照片兩張在卷可稽（原審卷第二十三頁），衡情亦無因他車插進導
        致其行車間距過短之理，是其所辯顯不足採。
（二）、又抗告人甲○○經舉發機關於八十八年四月二日舉發本件違規事實後，抗告
        人於同年月十二日即申請查證，經台灣省公路局高雄區監理所查證違規情節
        屬實後，以八十八年四月二十日（八八）高監六字第八八一一六三二號函，
        通知異議人應於十五日內依最低罰額繳納，逾期不到案則依最高罰額逕行裁
        處，有上開申請書、覆函及八十八年五月十三日申請書各一份在卷可佐，顯
        見異議人確有收受上開舉發通知及覆函無誤，惟異議人仍未於期限內到案，
        原處分機關於九十年二月七日援引上開規定予以裁處，於法並無不合。
（三）、查汽車行駛高速公路，前後兩車間之安全距離（在正常天候狀況下）係依據
        駕駛者當時車速的快慢，車輛的大小及視線之良窳來決定安全距離，如天候
        不佳或其他特殊狀況時，其安全距離應酌量增加；又在路面劃有白色標線之
        路段，係供用路人供行車安全距離參考及員警測照舉發之依據。本件抗告人
        係在路面劃有白色標線之路段，被執勤員警使用儀器鎖定全自動拍攝，此觀
        之上開附卷之採證照片及內政部警政署國道公路警察局第五警察隊八十八年
        四月二十七日（88）公警國五刑字第三五八八號書函敘述甚明；是以既在劃
        有白色標線之路段所拍攝，對並無保持安全距離之事實，已一目了然；抗告
        人質疑警察局所使用之儀器是否有合法執照、定期核驗證明，及採購儀器只
        能在特定地點蒐證使用，無法在高速公路全線做公正、公平之使用等情，顯
        屬多餘，且不能做為本件違規之有利辯解。
三、綜上所述，本件原審法院認抗告人即異議人甲○○聲明異議略稱，其駕駛車號Ｖ
    Ｈ—一五三九號自小客車於民國八十八年三月三月十六日行經國道一號南下三六
    二公里處，與前車已保持車距三十五公尺，以當時之高速行駛狀況下，無法看準
    路上所標示之白色車距線，且難免因人插隊而造成其所駕汽車不足規定車距等語
    ，並無理由，而依法駁回異議並無不合；抗告人執前詞指摘原裁定不當，為無理
    由，應予駁回。
四、據上論結，應依刑事訴訟法第四百十二條，裁定如主文。
中    華    民    國         九十       年      十      月      四      日
                              臺灣高等法院高雄分院刑事第一庭
                                  審判長法官  李春昌
                                        法官  邱永貴
                                        法官  周賢銳
右正本證明與原本無異。
不得再抗告。
                                      書記官  林明威
中    華    民    國         九十       年      十      月      五      日
                                                                      Ｈ


司法院資訊處製作；財團法人民間司法改革基金會備份。
